【裁判字號】    99,抗,812
【裁判日期】    990723
【裁判案由】    聲請定其應執行刑
【裁判全文】
臺灣高等法院刑事裁定                   99年度抗字第812號
抗  告  人
即  受刑人  甲○○
上列抗告人因檢察官聲請定其應執行刑案件，不服臺灣桃園地方
法院99年度聲字第2016號，中華民國99年6月14日所為定其應執
行刑裁定（99年度執聲字第1268號），提起抗告，本院裁定如下
：
    主  文
抗告駁回。
    理  由
一、抗告意旨略以：原審裁定附表編號4所示之犯罪日期，正確
    應為96年5月15日，而非97年5月15日，容有誤會。抗告人所
    犯數罪如附表編號3之犯罪日期，犯罪時間為97年8月10日，
    有相關卷宗可查，前案多件為96年度起至97年度判決前所犯
    （附表6、7、8 ）桃院判決日97年8月15日，（附表3、4、5
    、6、7、8）符合數罪併罰，判決確定前，法之明文有定，
    又最後事實審法院應予全部併合裁定，定其應執行刑。按刑
    法自95年7月1日施行以來，定執行刑之結果，無論原判決所
    科處之刑高達數百年，定執行刑後之刑度均猶似舊法連續犯
    所科處之刑度，其目的無非係防止刑罰過重，產生不合理之
    現象。查本件定執行刑後之刑度為14年6月，雖未過重，觀
    另抗告人另案裁定執行刑（99年度聲字第1590號），有期徒
    刑19年，二件合併執行逾30年，尤重於販賣毒品罪分別科處
    刑總計達數百年，定執行刑後之刑度多為20年，從而本件定
    執行刑係否合於公平正義、比例原則、刑罰正義，即非無研
    求之餘地。又按新法實施以來各法院中，對於其定應執行刑
    之例參照如「販賣毒品案例」其被告所犯販賣第一、二級毒
    品行為，累計刑判達700逾年，後定應執行刑僅為20年（現
    行有期徒刑最高上限為30年）。又販賣第二級毒品達19次，
    未遂1次，依次判刑6年5月，未遂判刑6年，累計判刑132年M
    ，後定執行刑僅為8年，又如詐欺案件，其被告犯普通詐欺
    罪犯行達55次，依次判刑有期徒刑6月，累計刑期達28年，
    後定應執行刑僅為5年6月（桃園地院97年度訴字第1035號）
    。諸如強盜、搶奪、偽造國幣等案例，實不勝枚舉，其定執
    行刑與之相較，何止天壤之別？受刑人所涉之毒品，意圖販
    賣第一、二級、槍砲等案件，侵害之法益、造成之危害相較
    之下，實屬低度行為，定執行刑反較高度行為重，具不公之
    處昭然可見。為此，懇請貴院給予抗告人一個合理公平的裁
    定等語。
二、按判決確定前犯數罪者，應併合處罰之；又數罪併罰，宣告
    多數有期徒刑者，於各刑中之最長期以上，各刑合併之刑以
    下，定其刑期，但不得逾30年；又數罪併罰有二裁判以上者
    ，依第51條規定，定其應執行刑；以上各情，觀之刑法第50
    條、第51條第5款、第53條之規定自明。次按法律上屬於自
    由裁量事項，尚非概無法律性之拘束，在法律上有其外部界
    限及內部界限。前者法律之具體規定，使法院得以具體選擇
    為適當裁判，此為自由裁量之外部界限。後者法院為自由裁
    量時，應考量法律之目的，法律秩序之理念所在，此為自由
    裁量之內部界限。法院為裁判時，兩者均不得有所踰越（最
    高法院92年度臺非字第187號判決意旨參照）。
三、經查：
  (一)本件受刑人甲○○因犯毒品危害防制條例等案件，經臺灣桃
    園地方法院檢察署檢察官於99年5月21日以99年度執聲字第
    1268號聲請書向臺灣桃園地方法院（下稱原法院）聲請就其
    所犯如附表編號1至編號4所示之罪定其應執行刑，原法院於
    99 年6月14日以99年度聲字第2016號裁定：「甲○○所犯如
    附表所示之罪，所處如附表所示之刑，應執行有期徒刑拾肆
    年陸月」，原裁定之附表（即受刑人甲○○定應執行刑案件
    一覽表），亦僅就臺灣桃園地方法院檢察署檢察官所聲請之
    附表編號1至4所犯之罪刑定其應執行刑。嗣受刑人收受原裁
    定後不服，並於法定抗告期間內，提起本件抗告。是以，本
    院僅就原法院所為之附表編號1至編號4所示之罪，其所定之
    應執行刑是否合法為審查，至於受刑人所陳有關附表5、6、
    7 、8等部分即非本件抗告程序所得審酌之範圍，若受刑人
    仍認有合併定其應執行刑之必要，則應另行聲請為妥，先予
    敘明。
  (二)至於抗告人於抗告狀中稱：原裁定附表編號4所示之犯罪日
    期，應為96年5月15日，而非97年5月15日；附表編號3之犯
    罪日期，應為97年8月10日，有相關卷宗可查等語。惟查：
    本件抗告人所犯原裁定附表編號4及編號3之犯罪日期，分別
    為97年5月15日及97年10月9日無誤，此有桃園地方法院98年
    度訴字第244號及最高法院98年度台上字第6225號裁判書查
    詢資料在卷可稽（見桃園地方法院檢察署99年度執聲字第
    1268號卷），抗告人未據任何證明即空言指摘原裁定所認定
    之犯罪時間有誤，顯非可採。
  (三)本件原裁定以抗告人即受刑人甲○○先後犯如原裁定附表編
    號1至編號4所示各罪，經分別判處如其附表所示之刑確定，
    檢察官聲請原審法院定其應執行之刑，經原審法院認聲請為
    正當，就原裁定附表編號1至編號4所示之罪，定其應執行刑
    為有期徒刑14年6月。核原裁定所定之應執行刑，係在各宣
    告刑之最長期（12年）以上，各刑合併之刑期（15年）以下
    。另參酌原裁定附表編號1至編號2所示毒品危害防制條例等
    罪，經原法院於97年12月31日以97年度訴字第5472號裁定諭
    知定應執行有期徒刑10月確定，足見原裁定除合於刑法第51
    條第5款規定所定之外部界限，復未逾自由裁量之內部界限
    ，對抗告人亦顯然無過重之情，揆諸前揭說明，依法並無違
    誤。抗告意旨徒憑己見，比附攀引他案量刑，指摘原裁定不
    當，為無理由，應予駁回。
據上論斷，應依刑事訴訟法第412條，裁定如主文。
中    華    民    國    99    年    7     月    23    日
                  刑事第三庭審判長法  官   陳博志
                                  法  官   許文章
                                  法  官   陳德民
以上正本證明與原本無異。
不得抗告。
                                  書記官   高麗雯
中    華    民    國    99    年    7     月    26    日

司法院資訊處製作；財團法人民間司法改革基金會備份。
